

GIOVANNI **PIGNATARO**

Front-end developer

- pignataro.giovanni@hotmail.com
- (+39) 342 9275382
- Milano (20135)
- 👴 04/11/1996

Sono un giovane web developer specializzato nell'ambito front-end. Mi appassiona realizzare interfacce utente pixel-perfect con esperienze digitali fluide ed efficaci. Studio sempre la soluzione migliore nella risoluzione dei problemi, mettendo in gioco tutta la mia professionalità per scrivere codice efficace, pulito.

HARD SKILLS

Front-end engineer

JavaScript / TypeScript React GraphQL Next.js

Web design

HTML5 CSS3 FRAMEWORKS CSS Less & SASS ADOBE XD

Software & tools

Git JIRA VS code & Atom

SOFT SKILLS

comunicative

Predisposizione alla comunicazione e nel relazionarsi in team

organizzative e gestionali

Predisposizione e flessibilità nell'organizzazione di progetti utilizzando metodologie agili per la sua gestione.

CERTIFICAZIONI

Google

Siti per dispositivi mobili Eccellenze in digitale

Adobe

Photoshop Illustrator

Peekaboo Startup Community

Lean startup program

ESPERIENZA

Byte-Code S.p.A. Informatica e servizi

Front-end developer (Maggio 2021 - oggi)

Sviluppatore web (front-end) in ambito e-commerce per: TheLuxArchive & Dooitu

TypeScript - React - Next.Js - GraphQL - GIT - Agile (Scrum)

Sourcesense S.p.A. Informatica e servizi

Front-end developer (Aprile 2019 - Maggio 2021 | 2 anni 2 mesi)

Sviluppatore web (front-end) per:

Il Sole 24 Ore, Sisal Entertainment S.p.A. e Cerved Group S.p.A. JavaScript - React - Next.Js - GraphQL - Redux - MongoDb

GIT - Jenkins - Agile (Scrum)

Welcome Travel Group S.p.A. Distribuzione turistica

Web Designer (Aprile 2018 - Aprile 2019 | 1 anno)

Progettazione grafica e realizzazione dell'applicazione web per la gestione legale delle agenzie del network WTG.

Manutenzione e gestione del sito web per la vendita al pubblico.

HTML5 - CSS3 - Boostrap4

On s.r.l. Agenzia di comunicazione e pubblicità

Web Designer (stage) (Ottobre 2017 - Aprile 2018 | 6 mesi)

Realizzazione di prodotti digitali come newsletter, dem e banner html per il gruppo BMW. Formazione sullo sviluppo di JavaScript frontend per sviluppi di applicazioni web per uso interno.

HTML5 - CSS3 - Boostrap4 - WordPress - ADOBE XD

FORMAZIONE

Accademia Mohole Milano 2015 - 2017

Web & Apps (corso post diploma)

Corso accademico biennale, improntato per l'apprendimento di nuove tecnologie e finalizzato per l'inserimento nel mondo del lavoro.

Il corso è strutturato in lezioni pratiche e teoriche anche con workshop a scadenza mensile per mettere alla prova le competenze apprese durante le lezioni. Il piano di studio prevede l'acquisizione di:

UI & UX desing - Web design - Web development - App ibride Web marketing

ITIS Enzo Ferrari Lauria (PZ) 2010 - 2015

Diploma tecnico perito informatico (scuola secondaria)

Materie d'indirizzo tecnico studiate durante il percorso di studi: Informatica: (Programmazione strutturale (c), programmazione ad oggetti (c#), robotica (arduino), web (html, css, php, mysql), Sistemi e reti, Telecomunicazioni, Tecnologie e progettazione di sistemi informatici e di telecomunicazioni, Gestione progetto, organizzazione d'impresa.

PROGETTI

Website - Social Betting

Sourcesense S.p.A. Gennaio - Maggio 2020

Sviluppo web frontend del progetto Social Betting per Sisal.

CSS - Javascript - React

Website & PWA - 24plus

Sourcesense S.p.A. Settembre - Dicembre 2019

Sviluppo web front-end della piattaforma premium del gruppo Il Sole 24 ORE.

React - Next.Js - GraphQL - GIT - Jenkins - JIRA